Minutes et répertoires du notaire Dominique CAMUSET, 24 avril 1728 - 3 décembre 1748 (étude XXVI)
Archives nationales
- Minutes de Dominique CAMUSET, janvier 1728 - 1748; MC/ET/XXVI/347 - MC/ET/XXVI/443
  - Minutes. 1744, septembre - décembre, septembre - décembre 1744; MC/ET/XXVI/423; registre
    - Travergé (Pierre Jean) maître sculpteur prisonnier au Grand Châtelet § désistement, 6 novembre 1744; MC/ET/XXVI/423
      Travergé, Pierre Jean
  - Minutes. 1745, janvier - février, janvier - février 1745; MC/ET/XXVI/424; registre
    - Sauret (Nicolas), menuisier à Fontainebleau § Mariage de la fille de feu .., 2 février 1745; MC/ET/XXVI/424
      contrat de mariage; Sauret, Nicolas
    - Lautier (Jean) maître tapissier à Dreux § Mariage du fils de .., 3 février 1745; MC/ET/XXVI/424
      contrat de mariage; Lautier, Jean
    - Donation par Germain Boffrand, architecte du roi, premier ingénieur des Ponts-et-Chaussée, demeurant rue du Temple., 17 février 1745; MC/ET/XXVI/424
      donation; Temple (rue du); Boffrand, Germain (1667-1754); architecte; ingénieur
  - Minutes. 1745, mars - avril, mars - avril 1745; MC/ET/XXVI/425; registre
    - Procuration par Nicolas Charles Ponche, maître peintre, demeurant rue Saint-Antoine., 29 avril 1745; MC/ET/XXVI/425
      procuration; Saint-Antoine (rue); Ponche, Nicolas Charles; peintre
  - Minutes. 1745, mai - juillet, mai - juillet 1745; MC/ET/XXVI/426; registre
    - Godin (Claude) marchand bijoutier rue Saint Honoré § Mainlevée, 13 mai 1745; MC/ET/XXVI/426
      Godin, Claude
    - Duplessis (Charles Philippe), marchand orfèvre, quai Pelletier § Mainlevée, 13 mai 1745; MC/ET/XXVI/426
      mainlevée; Duplessis, Charles Philippe
    - Santier (Nicolas) maître doreur rue Grenier Saint Lazare § délégation, 28 juin 1745; MC/ET/XXVI/426
    - Bail par Ange Jacques Gabriel, premier architecte du roi, demeurant rue des Orties., 13 juillet 1745; MC/ET/XXVI/426
    - Duplessis (Charles Philippe), marchand orfèvre joaillier, quai Pelletier § Quittance, 14 juillet 1745; MC/ET/XXVI/426
      quittance; Duplessis, Charles Philippe
    - Duret (Claude François), maître peintre, rue du Petit Carreau § Quittance, 14 juillet 1745; MC/ET/XXVI/426
      quittance; Duret, Claude François
  - Minutes. 1745, août - septembre, août - septembre 1745; MC/ET/XXVI/427; registre
    - Gillet (François) architecte juré expert bourgeois rue de la Verrerie § Convention, 4 août 1745; MC/ET/XXVI/427
      Gillet, François
    - Derond (Charles) maître horloger; rue du Pourtour Saint Gervais § bail, 8 août 1745; MC/ET/XXVI/427
    - Partage et convention (deux actes) concernant la succession de Jacques Gabriel, premier architecte du roi, et concernant Ange Jacques Gabriel, premier architecte du roi, demeurant rue des Orties., 9 août 1745; MC/ET/XXVI/427
      partage; convention; Orties (rue des); Gabriel, Jacques (1667-1742); Gabriel, Jacques Ange (1698-1782); architecte
    - Constitution de rente au profit de Ange Jacques Gabriel, premier architecte du roi, demeurant rue des Orties., 13 août 1745; MC/ET/XXVI/427
  - Minutes. 1745, octobre - décembre, octobre - décembre 1745; MC/ET/XXVI/428; registre
    - Delassaux (Genebaut) maître maçon entrepreneur de bâtiments rue de Bourbon § Compte, 2 octobre 1745; MC/ET/XXVI/428
      Delassaux, Genebaut
    - Chevalier (Michel) marchand faïencier place Maubert § dépôt de pièces, 3 octobre 1745; MC/ET/XXVI/428
      Chevalier, Michel
    - Dépôt d'espèces, cahier de dépots et quittances concernant la succession de Jean Delamotte, intendant des bâtiments du roi, et concernant Robert Philippe Delamotte, son fils, Jean-François Labbé, architecte, demeurant dans la cour du vieux Louvre, Philibert Convers, entrepreneur des bâtiments du roi, Pierre Faucquet, peintre doreur des bâtiments du roi, demeurant rue Saint-Louis, et François Roumier, ancien sculpteur des bâtiments du roi, place du Vieux-Louvre., 18 octobre 1745; MC/ET/XXVI/428
      dépôt de pièces; quittance; Louvre (palais du); Convers, Philibert (16..?-1743); Delamotte, Jean; Delamotte, Robert Philippe; Faucquet, Pierre; Labbé, Jean François; Roumier, François (16..-1748); architecte; décorateur; chef d'entreprise; intendant des bâtiments (Ancien Régime); peintre; sculpteur
    - Girardin (Michel) marchand tapissier rue Saint Jacques § quittance Depot (cahier de depots et quittances), 18 octobre 1745; MC/ET/XXVI/428
      quittance; Girardin, Michel
    - Lechaudé (Barthélemy) fils menuisier des bâtiments du roi à Versailles § Dépôt (cahier de quittances des créanciers), 18 octobre 1745; MC/ET/XXVI/428
      quittance; Lechaudé, Barthélemy
    - Garbet (Jacques) maître menuisier; rue des Gravilliers § dépôt, 18 octobre 1745; MC/ET/XXVI/428
      Garbet, Jacques
    - Coustillier (Pierre Gilles) architecte rue Saint Honoré § quittance; Dépôt (Cahier de depôts et quittance), 18 octobre 1745; MC/ET/XXVI/428
      quittance; Coustillier, Pierre Gilles
    - Dépôt, cahier de dépôts et quittances concernant Jacques Verberck, sculpteur des bâtiments du roi, au Vieux-Louvre., 18 octobre 1745; MC/ET/XXVI/428
      dépôt de pièces; quittance; Vieux-Louvre (place du); Verberckt, Jacques (1704-1771); sculpteur
    - Giroux (Nicolas) maître maçon rue des Marmousets § quittance, 26 octobre 1745; MC/ET/XXVI/428
      quittance; Giroux, Nicolas
    - Deumier (Pierre) maître serrurier rue des Marmousets § quittance, 26 octobre 1745; MC/ET/XXVI/428
      quittance; Deumier, Pierre
    - Bourée (François) maître serrurier rue des Prêtres § apprentissage, 29 octobre 1745; MC/ET/XXVI/428
      contrat d'apprentissage; Bourée, François
    - Serrurier (apprentissage) § Contrat pour 5 ans entre frère Pierre Lelardière Cordelier de l'Avé Marie, et François Bourée, maître serrurier, au profit de Thomas Touzard, âgé de 16 ans, neveu de Pierre, logé, chauffé, mais pas nourri. Le maître lui payera 10 sols par jour pour la première année, et 15 sols pour les autres années., 29 octobre 1745; MC/ET/XXVI/428
    - Berthau (Edme) maître peintre rue Boucherat § Constitution, 14 novembre 1745; MC/ET/XXVI/428
      constitution de rente; Berthau, Edme
    - Cheron (Etienne) maître doreur argenteur ciseleur rue de la Verrerie § apprentissage, 9 décembre 1745; MC/ET/XXVI/428
      contrat d'apprentissage; Cheron, Etienne
    - doreur argenteur ciseleur (apprentissage) § Contrat pour 5 ans entre Marie Blanchet, veuve de Jean Billard, gagne denier, et Etienne Cheron, maître doreur argenteur ciseleur, au profit de Jean Billard, âgé de 12 ans, fils de Jean. Logé, nourri, blanchi Moyennant 200 livres., 9 décembre 1745; MC/ET/XXVI/428
    - Titre nouvel concernant Ange Jacques Gabriel, premier architecte du roi, demeurant rue des Orties., 17 décembre 1745; MC/ET/XXVI/428
      titre nouvel; Orties (rue des); Gabriel, Jacques Ange (1698-1782); architecte
  - Minutes. 1746, janvier - février, janvier - février 1746; MC/ET/XXVI/429; registre
    - Pruneau (Noël), maître menuisier, rue des Francs-Bourgeois § Délégation, 22 janvier 1746; MC/ET/XXVI/429
      procuration; Pruneau, Noël
    - Guichard (François), maître peintre, rue du Vieux Colombier § Délégation, 22 janvier 1746; MC/ET/XXVI/429
      procuration; Guichard, François
    - Marteau (Louis), menuisier du roi, rue du Chantre § Délégation, 22 janvier 1746; MC/ET/XXVI/429
      procuration; Marteau, Louis
    - Procuration par Ange Jacques Gabriel, premier architecte du roi, demeurant rue des Orties., 23 janvier 1746; MC/ET/XXVI/429
    - Delamare (Marc) maître horloger rue Saint Denis § Notoriété aux dires de .., 1er février 1746; MC/ET/XXVI/429
      Delamare, Marc
    - Legoix (Jean Jacques) maître doreur sur métaux rue Guérin Boisseau § Quittances, 5 février 1746; MC/ET/XXVI/429
      quittance; Legoix, Jean Jacques
    - Obligation concernant François Roumier, sculpteur des bâtiments du roi, place du Vieux-Louvre., 7 février 1746; MC/ET/XXVI/429
      obligation; Vieux-Louvre (place du); Roumier, François (16..-1748); sculpteur
    - Le Chantre (François Nicolas) menuisier des bâtiments du roi rue Neuve Saint Augustin § Obligation, 7 février 1746; MC/ET/XXVI/429
      obligation; Le Chantre, François Nicolas
    - Garbet (Jacques) maître menuisier; rue des Gravilliers § obligation, 7 février 1746; MC/ET/XXVI/429
      obligation; Garbet, Jacques
    - Frechot (Pierre) entrepreneur de bâtiments rue Charonne § Union, 19 février 1746; MC/ET/XXVI/429
      Frechot, Pierre
  - Minutes. 1746, mars, mars 1746; MC/ET/XXVI/430; registre
    - Lequeustre (Antoine François) marchand tapissier rue du Petit Musc § constitution, 1er mars 1746; MC/ET/XXVI/430
      constitution de rente; Lequeustre, Antoine François
    - Guyard (Edme) marchand tapissier rue Royale § quittance, 8 mars 1746; MC/ET/XXVI/430
      quittance; Guyard, Edme
  - Minutes. 1746, avril - juin, avril - juin 1746; MC/ET/XXVI/431; registre
    - Lainville (château de) Seine-et-Oise, arr. Nantes état des meubles du .. § Inventaire après décès du comte de Sennetere, 4 mai 1746; MC/ET/XXVI/431
    - Delahoguette (sieur) joaillier bijoutier rue de l'Arbre Sec § quittance, 6 mai 1746; MC/ET/XXVI/431
      quittance
    - Poillever (Thomas), maître peintre doreur, rue de la Calandre § quittance et mainlevée, 23 mai 1746; MC/ET/XXVI/431
      quittance; Poillever, Thomas
    - Lempereur (Jean Denis), marchand orfèvre joaillier, cour du Palais § Quittance, 13 juin 1746; MC/ET/XXVI/431
    - Bail à ferme concernant François Roumier, sculpteur des bâtiments du roi, place du Vieux-Louvre., 15 juin 1746; MC/ET/XXVI/431
      Succession de Jean Delamotte.
      bail; Vieux-Louvre (place du); Roumier, François (16..-1748); sculpteur
    - Compte et bail concernant François Roumier, sculpteur des bâtiments du roi, place du Vieux-Louvre., 15 juin 1746; MC/ET/XXVI/431
      Succession de Jean Delamotte..4 actes à la même date
      compte; bail; Vieux-Louvre (place du); Roumier, François (16..-1748); sculpteur
    - Notoriété du décès de la sœur de Ange Jacques Gabriel, premier architecte du roi, demeurant rue des Orties., 28 juin 1746; MC/ET/XXVI/431
      notoriété; Orties (rue des); Gabriel, Jacques Ange (1698-1782); architecte
  - Minutes. 1746, juillet - septembre, juillet - septembre 1746; MC/ET/XXVI/432; registre
    - Lamar (Jean) maître maçon rue de Sevres § quittance, 4 juillet 1746; MC/ET/XXVI/432
      quittance; Lamar, Jean
    - Hoguet (François) maître horloger Cour de l'Horloge du Palais § Notoriété aux décès de .., 30 juillet 1746; MC/ET/XXVI/432
      Hoguet, François
    - Duguay (Jacques), marchand orfèvre joaillier, rue de l'Arbre Sec § Notoriété aux dires de .., 30 juillet 1746; MC/ET/XXVI/432
      notoriété; Duguay, Jacques
    - Bizet (Michel) dit du Fresne menuisier rue du Four § bail, 20 septembre 1746; MC/ET/XXVI/432
      bail; Bizet, Michel
  - Minutes. 1746, octobre - décembre, octobre - décembre 1746; MC/ET/XXVI/433; registre
    - Chaise (Jacques) maçon rue de la Mortellerie § bail, 2 octobre 1746; MC/ET/XXVI/433
    - Baillon (Jean Baptiste) maître horloger place Dauphine § quittance, 19 octobre 1746; MC/ET/XXVI/433
      quittance; Baillon, Jean Baptiste
    - Chretien (Pierre) marchand faïencier à Versailles § testament de la veuve de .., 2 novembre 1746; MC/ET/XXVI/433
      testament; Chretien, Pierre
    - Inventaire après décès de la femme de Laurent François Prault, marchand libraire, quai Conti (pièce annexe: état du catalogue des marchandises de libraire. 4 grands feuillets)., 17 décembre 1746; MC/ET/XXVI/433
      Libraires et métiers du livre, XVIIe-XVIIIe siècles (165 actes), par Claire Béchu, 1986-1996 (fichier papier entièrement dématérialisé; voir contexte dans le Plan d’orientation général - Notaires de Paris, guides thématiques du Minutier).
      inventaire après décès; Prault, Laurent François; libraire
    - Laperriere (François) entrepreneur et maître maçon des travaux de la Ville de Paris au Pont Notre Dame § Constitution, 31 décembre 1746; MC/ET/XXVI/433
      constitution de rente; Laperriere, François
  - Minutes. 1747, janvier - mars, janvier - mars 1747; MC/ET/XXVI/434; registre
    - Quittance concernant François Roumier, sculpteur des bâtiments du roi, place du Vieux-Louvre., 23 janvier 1747; MC/ET/XXVI/434
      Direction Delamotte.
      quittance; Vieux-Louvre (place du); Roumier, François (16..-1748); sculpteur
    - Durcheux (Antoine Joseph) tapissier grande rue du fg. Saint-Antoine § Mariage de .., 1er février 1747; MC/ET/XXVI/434
      contrat de mariage; Durcheux, Antoine Joseph
    - Pasturel (Jean) maître maçon rue de la Mortellerie § Mariage de .., 4 février 1747; MC/ET/XXVI/434
      contrat de mariage; Pasturel, Jean
    - Guillois (Guillaume) maître maçon à Paris § Mariage de la veuve de .., 4 février 1747; MC/ET/XXVI/434
      contrat de mariage; Guillois, Guillaume
    - Guillois (Guillaume) maître maçon à Paris § Notoriété du décès de .., 28 février 1747; MC/ET/XXVI/434
      Guillois, Guillaume
    - Valot (Jean-Baptiste), marchand orfèvre, rue Aubry-le-Boucher § Quittance, 16 mars 1747; MC/ET/XXVI/434
      quittance; Valot, Jean-Baptiste
  - Minutes. 1747, avril - juin, avril - juin 1747; MC/ET/XXVI/435; registre
    - Bail par Jacques Gabriel, premier architecte du roi, demeurant rue des Orties., 11 avril 1747; MC/ET/XXVI/435
      bail; Orties (rue des); Gabriel, Jacques (1667-1742); architecte
    - DUBOIS (François) Maître Doreur Rue Saint Honoré § Union des créanciers GIGAULT, 8 mai 1747; MC/ET/XXVI/435
      Dubois, François
    - MIGEON (Pierre) Marchand ébéniste Rue de Charenton § Union des créanciers GIGAULT, 8 mai 1747; MC/ET/XXVI/435
      Migeon, Pierre
    - LAMBOT (Pierre) Entrepreneur de bâtiments Rue Boucherat § Obligation et déclaration, 25 mai 1747; MC/ET/XXVI/435
      obligation; déclaration; Lambot, Pierre
    - BARRIÈRE (Gilbert) menuisier à charge des bâtiments du Roi ..; Rue Chaussée de la Grande Pints § Compte et obligation .., 9 juin 1747; MC/ET/XXVI/435
      obligation; Barrière, Gilbert
    - BELHOMME (Claude Maurice) entrepreneur des bâtiments Rue au Maire § Inventaire après décès LAMORY (Jean), 17 juin 1747; MC/ET/XXVI/435
      inventaire; Belhomme, Claude Maurice
    - Devis et marché pour la construction d'une maison sise rue Montorgueil, suivant les plans du sieur Lefranc, architecte., 18 juin 1747; MC/ET/XXVI/435
      devis; marché; Montorgueil (rue); Lefranc (M.); architecte
    - PETIT (Jean) Maître maçon entrepreneur de bâtiments au marais § Devis et marché pour la construction d'une maison passé par .., 18 juin 1747; MC/ET/XXVI/435
      devis; marché; Petit, Jean
  - Minutes. 1747, juillet - août, juillet - août 1747; MC/ET/XXVI/436; registre
    - FESSART (Jean) Maître maçon Rue Traversine § Liquidation .., 17 juillet 1747; MC/ET/XXVI/436
      Fessart, Jean
    - MARCHANDÉ (Edme) Maître tapissier Rue des Barres § Bail d'une maison a la veuve de .., 22 juillet 1747; MC/ET/XXVI/436
      bail; Marchandé, Edme
    - Duplessis (Charles Philippe), marchand orfèvre § Bail par la fabrique Saint-Gervais, 22 juillet 1747; MC/ET/XXVI/436
    - Inventaire après décès du comte de Bavière., 26 juillet 1747; MC/ET/XXVI/436
      Tableaux: avec noms d'auteurs.
      inventaire après décès; Bavière, Maximilien Emmanuel (1693?-1747, comte de)
    - VILLECERF près de TROYES (château de) § Etat des meubles meublant le château de .. Inventaire après décès du comte de BAVIERE, 26 juillet 1747; MC/ET/XXVI/436
      inventaire; Troyes (Aube)
    - Etat de recettes et de dépenses (dont des dépenses pour ouvrages de peinture), pièce jointe à un arrêté de compte de la succession de la marquise de Soyecourt., 5 août 1747; MC/ET/XXVI/436
      Tableaux: portraits.
      inventaire après décès; Belleforière de Soyecourt, Marie Renée de (1657-1739); Soyecourt, Marie Renée de Belleforière (1657-1739, marquise de)
  - Minutes. 1747, septembre - novembre, septembre - novembre 1747; MC/ET/XXVI/437; registre
    - BERTHAULT (Edme) Maître peintre Rue Boucherat § Constitution viagère .., 15 septembre 1747; MC/ET/XXVI/437
      Berthault, Edme
    - GILLET (Pierre) Maître Plombier Fontainier; Rue des Anglais § Compte et délégation .., 15 septembre 1747; MC/ET/XXVI/437
      Gillet, Pierre
    - LE CAHUS (Louis Denis) Architecte Rue aux Ours § obligation .., 17 septembre 1747; MC/ET/XXVI/437
      obligation; Le Camus, Louis Denis
    - GUYARD (Edme) Maître tapissier Rue Royale § Procuration déposée, 22 septembre 1747; MC/ET/XXVI/437
      procuration; Guyard, Edme
    - Duplessis (Charles Philippe), marchand orfèvre § Bail par la fabrique de Saint-Gervais, 28 septembre 1747; MC/ET/XXVI/437
    - MORLOT (Pierre) Maître tapissier Rue Sainte Croix § Quittance, 12 octobre 1747; MC/ET/XXVI/437
      quittance; Morlot, Pierre
    - Leblanc (Jean-Baptiste), maître orfèvre joaillier, place Baudoyer § Quittance rapportée., 12 octobre 1747; MC/ET/XXVI/437
      quittance; Leblanc, Jean-Baptiste
    - LESTRADE (Jean) appareilleur des bâtiments Rue de la Mortellerie § Mariage de la fille de .., 15 octobre 1747; MC/ET/XXVI/437
      contrat de mariage; Lestrade, Jean
    - GUINGRET (Antoine) Doreur Rue Geoffroy Lasnier § Mariage du fils de .., 15 octobre 1747; MC/ET/XXVI/437
      contrat de mariage; Guingret, Antoine
    - LEFEBVRE (Jean Baptiste) Maître maçon entrepreneur de bâtiments Rue d'Orléans § quittance., 26 octobre 1747; MC/ET/XXVI/437
      quittance; Lefebvre, Jean Baptiste
    - Bail à ferme concernant François Roumier, sculpteur des bâtiments du roi, place du Vieux-Louvre., 28 novembre 1747; MC/ET/XXVI/437
      bail; Roumier, François (16..-1748); sculpteur
    - LECHANTRE (François) Menuisier des bâtiments du roi Rue Neuve Saint-Augustin § Bail à ferme .., 28 novembre 1747; MC/ET/XXVI/437
      bail; Lechantre, François
  - Minutes. 1747, décembre, décembre 1747; MC/ET/XXVI/438; registre
    - Inventaire après décès de la duchesse de Luxembourg [Marie Sophie Colbert de Seignelay, duchesse de Luxembourg]., 4 décembre 1747; MC/ET/XXVI/438
      Tapisseries: avec sujets. [Bibliothèque].
      inventaire après décès; Luxembourg, Marie Sophie Colbert de Seignelay (1709-1747, duchesse de)
    - BAZIN (Gilles) Maître faïencier Rue du Rocele § Union .., 6 décembre 1747; MC/ET/XXVI/438
    - LEQUIN (Jérôme François) Maître tapissier Rue Saint-André des Arts § Union., 6 décembre 1747; MC/ET/XXVI/438
      Lequin, Jérôme François
    - Duplessis (Charles Philippe), marchand orfèvre § Concession de la fabrique de Saint-Gervais, 8 décembre 1747; MC/ET/XXVI/438
      Duplessis, Charles Philippe
  - Minutes. 1748, janvier - mars, janvier - mars 1748; MC/ET/XXVI/439; registre
    - CALLET (Jean) Maçon Rue de la Mortellerie § Abandonnement, 7 janvier 1748; MC/ET/XXVI/439
      Callet, Jean
    - Délégation aux créanciers de Jean Delamotte, ordonnateur des bâtiments du roi., 5 février 1748; MC/ET/XXVI/439
      procuration; Delamotte, Jean
    - Lestra Atanase, maître menuisier, rue du jour § Obligation et délégation .., 7 février 1748; MC/ET/XXVI/439
      obligation; Lestra, Atanase
    - Lempereur (Jean Denis), marchand orfèvre joaillier, rue Neuve du Palais § Quittance donnée .., 16 février 1748; MC/ET/XXVI/439
    - Cahier de délibération des créanciers du comte de Bavière, qui cite Nicolas Girardin, peintre, demeurant rue Cassette, et Pierre Royer, peintre, demeurant rue du Sépulcre., 23 février 1748; MC/ET/XXVI/439
      délibération; Cassette (rue); Saint-Sépulcre (rue du); Bavière, Maximilien Emmanuel (1693?-1747, comte de); Girardin, Nicolas; Royer, Pierre; peintre
    - LEQUIN Tapissier § Cahiers des délibérations des créanciers du C/te/ de Bavière, 23 février 1748; MC/ET/XXVI/439
    - BLANCART Menuisier § Cahiers des délibérations des créanciers du C/te/ de Bavière., 23 février 1748; MC/ET/XXVI/439
    - BUREAU Bijoutier § Cahiers des délibérations des créanciers du C/te/ de Basure, 23 février 1748; MC/ET/XXVI/439
    - MOREAU (Pierre) Manufacturier de faïences en la ville de Nesles. § Sous bail de deux boutiques au profit de .., 19 mars 1748; MC/ET/XXVI/439
      bail; Moreau, Pierre
    - VINTIMILLE (duc de) § Inventaire des meubles, meublant 1 Hôtel du duc de VINTIMILLE situé rue LOUIS le GRAND (Inventaire après décès), 27 mars 1748; MC/ET/XXVI/439
      inventaire; Vintimille, duc de
  - Minutes. 1748, avril - mai, avril - mai 1748; MC/ET/XXVI/440; registre
    - Bail lié à la succession de Jean Delamotte, seigneur d'Orsonville, intendant des bâtiments du roi., 3 avril 1748; MC/ET/XXVI/440
      bail; Delamotte, Jean; intendant des bâtiments (Ancien Régime)
    - Duplessis (Charles Philippe), marchand orfèvre § Délibération, 7 avril 1748; MC/ET/XXVI/440
      délibération; Duplessis, Charles Philippe
    - Lecoursonnais (Clair Henri) graveur sur métaux rue de la Vieille Draperie § Constitution et donation, 21 mai 1748; MC/ET/XXVI/440
      constitution de rente; donation; Lecoursonnais, Clair Henri
  - Minutes. 1748, juin - juillet, juin - juillet 1748; MC/ET/XXVI/441; registre
    - Duplessis (Charles Philippe), marchand orfèvre, quai Pelletier § Transaction, 2 juillet 1748; MC/ET/XXVI/441
      accord; Duplessis, Charles Philippe
    - Rocquet (Gaspard) maître maçon, entrepreneur de bâtiments rue Saintonge § Convention, 8 juillet 1748; MC/ET/XXVI/441
      Rocquet, Gaspard
    - Saussay (Charles), maître peintre doreur, rue des Juifs § Convention, 8 juillet 1748; MC/ET/XXVI/441
      Saussay, Charles
    - Charvet (Joseph) maître Sculpteur marbrier rue des Fossés des Peres de la Doctrine Chrétienne § Convention avec la comtesse de Mauron, 8 juillet 1748; MC/ET/XXVI/441
      Charvet, Joseph
    - Andelle (Nicolas) Serrurier à Pautin § Convention, 8 juillet 1748; MC/ET/XXVI/441
      Andelle, Nicolas
    - Francastel (Jean Baptiste) maître menuisier; paroisse Saint Sauveur § Convention, 8 juillet 1748; MC/ET/XXVI/441
      Francastel, Jean Baptiste
    - Francastel (Charles) maître menuisier; rue Verderet § Convention, 8 juillet 1748; MC/ET/XXVI/441
      Francastel, Charles
    - Santier (Nicolas) maître doreur rue Grenier Saint Lazare § transport, 22 juillet 1748; MC/ET/XXVI/441
    - Lahaye (Nicolas), orfèvre, à Namur en Flandre § Donation, 23 juillet 1748; MC/ET/XXVI/441
      donation; Lahaye, Nicolas
    - Devis et marché concernant Jean-Charles Lesueur, architecte, demeurant rue Saint-Martin., 27 juillet 1748; MC/ET/XXVI/441
      devis; marché; Saint-Martin (rue); Lesueur, Jean Charles; architecte
    - Godefroy (François), maître peintre, rue du Temple § Devis et marché, 27 juillet 1748; MC/ET/XXVI/441
      devis; marché; Godefroy, François
    - Lefebvre (Joseph) maître menuisier rue d'Antin § devis et marché, 27 juillet 1748; MC/ET/XXVI/441
      devis; marché; Lefebvre, Joseph
    - Lefebre (Joseph) maître menuisier rue d'Antin § quittance, 27 juillet 1748; MC/ET/XXVI/441
      quittance; Lefebre, Joseph
    - Lacour (Pierre) maître serrurier rue Froidmanteau § quittance, 27 juillet 1748; MC/ET/XXVI/441
      quittance; Lacour, Pierre
    - Adam (Jean) Maître marbrier rue des Filles du Calvaire § devis et marché, 27 juillet 1748; MC/ET/XXVI/441
    - Adam (Jean) maître marbrier rue des Filles du Calvaire § Quittance, 27 juillet 1748; MC/ET/XXVI/441
      quittance; Adam, Jean
    - Bertrand (François) maître maçon Cloître Saint Nicolas du Louvre § quittance, 27 juillet 1748; MC/ET/XXVI/441
      quittance; Bertrand, François
    - Bertrand (François) maître maçon Cloître Saint Nicolas du Louvre § devis et marché, 28 juillet 1748; MC/ET/XXVI/441
      devis; marché; Bertrand, François
  - Minutes. 1748, août - septembre, août - septembre 1748; MC/ET/XXVI/442; registre
    - Blanvillain (Jacques) maître menuisier rue du roi de Sicile § Union, 14 août 1748; MC/ET/XXVI/442
      Blanvillain, Jacques
    - Jacquart (François) marchand lapidaire joaillier Cour du Palais § quittance, 28 août 1748; MC/ET/XXVI/442
      quittance; Jacquart, François